de: Flossenfußteiltyp: Ganzer Fuß; Offene Ferse; Sonstiges
pt-PT: Tipo de barbatanas: Pé inteiro; Calcanhar aberto; Outro
en: Fin pocket type: Full foot; Open heel; Other
nl: Vinzaktype: Gesloten hiel; Open hiel; Andere
da: Finnelommetype: Fuld fod; Åben hæl; Andet
sl-SI: Vrsta odprtine plavuti: Pokrivne; Odprta peta; Drugo
hu: Uszonyzseb típusa: Teljesen zárt; Nyitott sarok; Egyéb
th: ประเภทช่องฟิน: หุ้มส้น; เปิดส้น; อื่นๆ
pl: Typ kieszeni płetwy: Pełna stopa; Otwarta pięta; Inne
sk-SK: Typ botičky plutiev: Celé chodidlo; Otvorená päta; Iné
fr: Type d’aileron: Plein pied; Talon ouvert; Autre
bg-BG: Тип пантоф на плавника: Цял крак; Отворена пета; Други
zh-TW: 腳套類型: 套腳式; 露腳跟式; 其他
cs: Typ provedení paty ploutve: Uzavřená; Otevřená pata; Jiné
ro-RO: Tip buzunar pentru aripioare: Plin; Călcâi deschis; Altele
sv: Typ av simfena: Hel fot; Öppen häl; Övrigt
hr-HR: Vrsta papuče na peraji: Cijelo stopalo; Otvorena peta; Ostalo
el: Τύπος θήκης για πτερύγια: Πλήρες πέλμα; Ανοιχτή φτέρνα; Άλλο
zh-CN: 鳍板袋类型: 全脚; 开跟; 其他
es: Tipo de bolsillo de aleta: Pie completo; Talón abierto; Otros
lt-LT: Plaukmenų pėdos lizdo tipas: Visą pėdą dengiantys; Atviras kulnas; Kita
it: Tipo di tasca per pinna: A piede pieno; A tallone aperto; Altro
tr: Kanat Cep Tipi: Tam ayak; Açık topuk; Diğer
ko: 핀 포켓 유형: 풀풋; 오픈힐; 기타
nb: Finnelommetype: Full fot; Åpen hæl; Annet
ja: フィンポケットタイプ: フルフット; オープンヒール; その他
pt-BR: Tipo de bolsa de nadadeira: Pé completo; Calcanhar aberto; Outro
ru: Тип галоши на ластах: Вся стопа; Открытая пятка; Другой
fi: Pursetaskutyyppi: Koko jalka; Avokantainen; Muu
vi: Loại chân nhái: Kín bàn chân; Hở gót; Khác